【裁判字號】    97,訴,1678
【裁判日期】    971030
【裁判案由】    準強盜等
【裁判全文】
臺灣彰化地方法院刑事判決              97年度訴字第1678號
公  訴  人  臺灣彰化地方法院檢察署檢察官
被      告  丁○○
選任辯護人  陳忠儀律師
被      告  丙○○
指定辯護人  本院公設辯護人  庚○○
上列被告等因準強盜等案件，經檢察官提起公訴（97年度偵字第
3762號、第4606號、第4805號），本院判決如下：
    主  文
丁○○犯如附表所示之罪，各應處如附表所示之刑，應執行有期
徒刑貳年。
丙○○犯如附表所示之罪，各應處如附表所示之刑，應執行有期
徒刑壹年。
    犯罪事實
一、丁○○前曾於民國93年間，因施用第一級毒品案件，經本院
    以93年度訴字第418 號判決，判處有期徒刑10月確定；另於
    同年間，因竊盜案件，經本院以93年度易字第973 號判決，
    判處有期徒刑1 年確定；復於93年間，因施用第二級毒品案
    件，經本院以93年度易字第1161號判決，判處有期徒刑6 月
    確定，嗣前開3 案定應執行有期徒刑2 年2 月確定，入監執
    行後，業於95年8 月20日縮短刑期執行完畢。丙○○前曾於
    96年間，因施用第一級毒品案件，經本院以96年度訴字第65
    2 號，判處有期徒刑8 月確定，嗣後經減刑為有期徒刑4 月
    確定，入監執行後，甫於97年2 月17日縮短刑期執行完畢。
    詎其等均仍不知悔改，因缺錢花用，丁○○獨自1 人基於意
    圖為自己不法所有之各別竊盜犯意（即附表編號1 、4 、5
    ），丁○○、丙○○基於意圖為自己不法所有之竊盜犯意聯
    絡（即附表編號2） ，丁○○、丙○○基於意圖為自己不法
    所有之搶奪犯意聯絡（即附表編號3） ，於附表編號1 、2
    、4 、5 所示之時間、地點，分別以附表編號1 、2 、4 、
    5 所示之方式，竊取附表編號1 、2 、4 、5 所示之物品；
    另於附表編號3 所示之時間、地點，以附表編號3 所示之方
    式，搶奪如附表編號3 所示之物品。嗣因附表所示之查獲經
    過，而分別查知上情。
二、案經彰化縣警察局彰化分局報告臺灣彰化地方法院檢察署檢
    察官偵查起訴。
    理    由
壹、證據能力部分：
    按被告以外之人於審判外之陳述，經當事人於審判程式同意
    作為證據，法院審酌該言詞陳述或書面陳述作成時之情況，
    認為適當者，亦得為證據；當事人、代理人或辯護人於法院
    調查證據時，知有第159 條第1 項不得為證據之情形，而未
    於言詞辯論終結前聲明異議，視為有前項之同意，刑事訴訟
    法第159 條之5 定有明文。查以下所引用之證人陳述及本院
    認定事實所引用之文書等書證，已經本院於審理時提示調查
    ，被告丁○○、丙○○，及被告丁○○之選任辯護人，被告
    丙○○之指定辯護人即本院公設辯護人，均未對證據能力表
    示意見，揆諸前揭說明，可認為同意作為證據；而本院審酌
    該等陳述及文書作成時之情況，認為適當，自具有證據能力
    ，而得採為證據。
貳、認定事實及論罪科刑部分：
一、訊據被告丁○○就附表編號1 、2 、4 、5 所示之竊盜犯行
    均坦承不諱，且陳稱曾於附表編號3 所示之時、地，大聲呼
    叫被告丙○○趕快離開等語；訊據被告丙○○固坦承曾於附
    表編號2 、3 所示時、地，與被告丁○○同行，且曾欲騎駛
    證人即被害人辛○○所使用之車號TGC-625 號輕型機車，惟
    被告丁○○否認涉有附表編號3 所示之搶奪犯行；被告丙○○則否認涉有附表編號2 、3 所示之竊盜犯行，被告丁○○
    辯稱：伊當時僅係要被告丙○○趕快離開，並未要被告丙○○騎乘證人辛○○之機車逃離云云；被告丙○○則辯稱：伊
    於附表編號2 所示時間，與被告丁○○到達附表編號2 所示
    之地點後，被告丁○○僅告以係欲上廁所，伊不知被告丁○○係欲進入該資源回收廠行竊；另伊於附表編號3 所示之時
    、地，雖有跨上證人辛○○使用之機車，但僅係欲分散證人
    辛○○之注意，惟即遭證人辛○○推倒在地，伊尚未騎駛證
    人辛○○之機車云云。選任辯護人則為被告丁○○辯護：依
    據被告丙○○陳稱，係被告丙○○自行決定要騎乘證人辛○○之機車，與被告丁○○無涉；另指定辯護人則為被告丙○○辯稱：據證人丁○○證稱，並未告知被告丙○○進入資源
    回收廠即係欲行竊，且證人即資源回收廠員工辛○○及己○○於鈞院審理時，亦均僅證稱1 個人影，應可認被告丙○○
    當時並未進入案發現場即資源回收廠內，被告丙○○應無為
    附表編號2 所示竊盜犯行之犯意聯絡；另被告丙○○固曾短
    暫時間騎乘證人辛○○之機車，然被告丙○○之目的僅係欲
    搭載同案被告丁○○逃逸，主觀上應無不法所有之犯意，應
    不構成搶奪罪嫌等語。經查：
  (一)就附表編號1 、4 、5 所示之竊盜犯行，業據被告丁○○坦
    承不諱，且據證人即被害人甲○○、戊○○○、癸○○於警
    詢時證述遭竊時間、地點及失竊物品綦詳（詳見彰警分偵字
    第0970012355號卷第20頁，彰警分偵字第0970015873號卷第
    10頁至第11頁，彰警分偵字第0970015477號卷第4 頁至第5
    頁），並有贓物認領保管單3 紙、車籍查詢—基本資料詳細
    畫面1 紙、現場照片4 紙（見彰警分偵字第0970012355號卷
    第21頁、第38頁，彰警分偵字第0970015873號卷第18頁，彰
    警分偵字第097001 5477 號卷第11頁、第19頁至第20頁），
    被告丁○○前開不利於己之自白，應認均與事實相符。
  (二)就附表編號2 所示竊盜犯行，業據被告丁○○坦承伊確實曾
    進入該資源回收廠竊取白鐵片等情在卷，且有證人即目擊之
    凱鎰資源回收廠員工辛○○於本院97年10月14日審理時具結
    後證稱：其進入資源回收廠後有看到1 個黑影等語，證人即
    目擊之凱鎰資源回收廠員工己○○於本院97年10月14日審理
    時具結後證稱：曾看見1 個男性小偷，該名男性小偷有丟東
    西的動作等語，證人即目擊之凱鎰資源回收廠員工乙○○於
    本院97年10月14日審理時具結後證稱：97年4 月17日下午 1
    點多，其等進入凱鎰資源回收廠時，其就看到被告丁○○及
    被告丙○○正在拿東西，當時被告丙○○距離被告丁○○約
    1 公尺，亦即站在樹旁邊，且與被告丁○○間並無何障礙物
    ，而凱鎰資源回收廠後面沒有圍牆，僅有樹木，被告丙○○
    當時亦在資源回收廠內，當時其看到被告丁○○手上有拿 1
    塊白鐵片，而被告丁○○、丙○○看到其等3 人，且聽到其
    等喊叫，被告丁○○就將手上東西丟掉，與被告丙○○趕快
    跑掉等語（均詳見本院當日審判筆錄），另據證人即被害人
    子○○於警詢時證述遭竊時間、被告丁○○如何侵入該資源
    回收廠及遭竊物品價值等情綦詳（詳見彰警分偵字第097001
    2355號警卷第10頁至第11頁），此外，尚有贓物認領保管單
    1 紙、凱鎰資源回收廠現場照片2 紙在卷可稽（見彰警分偵
    字第0970012355號警卷第34頁，本院卷），蓋本案被告丁○○業已進入凱鎰資源回收廠內，並著手行竊該資源回收廠內
    之白鐵片，被告丙○○站立於被告丁○○身側約1 公尺處，
    渠等2 人間復無何障礙物，衡之被告丁○○與丙○○2 人男
    女朋友之關係，被告丙○○焉有可能不知情被告丁○○即係
    在行竊，且更可佐證被告丙○○即係在旁負責把風，前情應
    堪認定。至被告丙○○雖辯稱伊不知情被告丁○○係欲進入
    該回收廠行竊，且同案被告丁○○亦附和陳稱：伊當時僅說
    要上廁所，被告丙○○所站位置並無法看到伊進入該資源回
    收廠行竊等語；另證人辛○○及己○○於本院審理時亦均證
    稱：其等僅看到1 人，並未在資源回收廠內看到被告丙○○
    等語。惟查：(1)證人乙○○與被告丁○○、丙○○2 人間均
    素無怨隙，其於具結負偽證罪處罰心理壓力下，仍屢屢證述
    確於進入該資源回收廠內時，即看見被告丁○○及丙○○ 2
    人；且於本院97年10月14日審理時，經當庭命證人辛○○、
    己○○及乙○○就其等進入凱鎰資源回收廠時，究竟見到幾
    個人此一事項進行對質，經證人辛○○證稱「看到1 個黑影
    」，證人己○○證稱「看到1 個男性」後，證人乙○○仍堅
    證稱「我看到2 個」等語（詳見本院當日審判筆錄）；再另
    審酌證人乙○○於本院同日審理時，就被告丁○○、丙○○
    於遭察覺行竊後，與證人辛○○間究竟有無拉扯，及渠等之
    追逐過程，均就其所見證述，尚無何刻意渲染、誣陷被告丁○○、丙○○之情（詳細證述內容如後述），應足認證人乙○○前揭證述，確係就其親自見聞所為證述，具有高度之證
    明力。雖證人辛○○、己○○於本院審理時，均改證稱僅見
    1 人在凱鎰資源回收廠內行竊，然此極有可能係因當時情況
    急迫，證人辛○○、己○○所所站立位置之角度，及證人辛○○、己○○之注意焦點與證人乙○○有異所致，尚難僅因
    證人辛○○、己○○此部分證述，遽為被告丙○○有利之認
    定。(2)證人丁○○於本院97年10月14日審理時，雖證稱：其
    在97年4 月17日下午1 時，係因肚子痛，跟被告丙○○說要
    上廁所，請被告丙○○在草叢邊等其上廁所，被告丙○○就
    站在距離資源回收廠3 個區○○地○路邊等待，被告丙○○
    看不到其上廁所位置，其在上廁所時，剛好看到白鐵，就順
    手摸了一下等語（詳見本院當日審判筆錄），然據證人乙○○前開證述，被告丙○○於被告丁○○行竊時，即站立在側
    ，從而，證人丁○○前開證述，顯係欲迴護被告丙○○所為
    之不實證述，尚難憑此為被告丙○○有利之認定，併此敘明
    。
  (三)就附表編號3 所示搶奪犯行，業據證人辛○○於本院97年10
    月14日審理時具結後證稱：其與被告丁○○在天橋上扭打時
    ，其所騎乘之機車原未熄火停在天橋橋墩旁，其與被告丁○○扭打過程中，可以很清楚地看到其原本所騎乘之機車，這
    時被告丁○○就要被告丙○○趕快騎機車走，被告丙○○就
    騎著其車號TGC-625 號機車，繞到其與被告丁○○旁邊，其
    就將男的推開並將機車熄火推倒，被告丙○○即跌倒，過一
    陣子證人己○○、乙○○就從彰草路394 巷那邊到天橋這裡
    來等語綦詳（詳見本院當日審判筆錄）；且據證人己○○於
    本院同日審理時具結後證稱：其後來到達天橋後，有看到被
    告丁○○與證人辛○○在扭打並抱在一起，而證人丙○○要
    騎證人辛○○之機車想去載被告丁○○一起逃逸，但證人辛○○趕快將被告丁○○放開，並去搶機車鑰匙及推倒機車等
    語（詳見本院當日審判筆錄）。按證人辛○○乃為本案附表
    編號3 所示搶奪犯行之被害人；另證人己○○則為本案附表
    編號3 所示搶奪案件之目擊證人，其等均係在本院具結後，
    以言詞證述被告丙○○業已騎駛證人辛○○所使用之車號TG
    C-625 號機車，且證人辛○○另證稱被告丁○○有要求被告
    丙○○騎駛機車離去等情；另依卷存證據資料內，並無任何
    積極證據足以證明證人辛○○、己○○上開證述係屬虛偽，
    況證人辛○○就其與被告丁○○、丙○○追逐過程中所受傷
    害，亦已於本院審理時，無條件地對被告丁○○、丙○○撤
    回告訴，此有本院97年10月14日審判筆錄可參，更足認證人
    辛○○並無需刻意設詞誣陷被告丁○○、丙○○之情，此外
    ，亦無足以令人顯信證人辛○○、己○○證述為不可採之品
    性證據或前科證據存在，是證人辛○○、己○○前開證詞應
    堪採信。此外，尚有車籍資料—基本資料詳細畫面1 紙在卷
    可參（見彰警分偵字第0970012355號卷第37頁），前情應堪
    認定。至被告丁○○及其選任辯護人雖均辯稱：被告丁○○
    僅要求被告丙○○趕快離開，並未要求被告丙○○搶奪機車
    離開云云；且證人己○○於本院審理時亦證稱：其僅有聽到
    被告丁○○要被告丙○○趕快跑，並沒有聽到被告丁○○要
    被告丙○○趕快騎機車走等語；另被告丙○○及其指定辯護
    人則均辯稱：被告丙○○僅跨上證人辛○○使用之機車，且
    目的僅係欲分散證人辛○○之注意，尚無搶奪之意圖。惟查
    ：(1)本案被告丁○○係要求被告丙○○騎駛機車離去乙節，
    業據本院認定如前，縱證人己○○僅聽聞被告丁○○要被告
    丙○○趕快跑，並未聽聞被告丁○○要被告丙○○趕快騎機
    車走等語，然此應係證人己○○當時自身亦仍在騎駛機車，
    注意力不若證人辛○○所致，尚難因證人己○○未曾聽聞此
    情，即認證人辛○○前揭所述係屬虛偽；(2)被告丙○○業已
    騎上證人辛○○之機車，並騎駛至被告丁○○與證人辛○○
    扭打處乙情，亦據本院認定如前，且被告丙○○應被告丁○○之要求，騎駛、搶奪該機車之目的，即係欲以該機車充作
    代步工具逃逸，伊等搶奪該機車有為自己不法所有之意圖至
    明。指定辯護人為被告辯護認渠等尚無搶奪之意圖，認僅係
    欲以該機車作為逃逸工具，應係誤動機為意圖，併此敘明。
  (四)公訴意旨雖認被告丁○○、丙○○為前揭附表編號2 所示犯
    行後，於欲行逃離現場之際，為脫免逮捕，被告丁○○竟為
    脫免逮捕，出手與證人辛○○互毆，當場對證人辛○○施以
    強暴，證人辛○○因此受有雙側上肢擦傷及挫傷、背挫傷、
    臉部挫傷及腹壁挫傷等傷害，因認被告丁○○、丙○○此部
    分行為應依刑法第329 條規定，論以同法第328 條第1 項之
    強盜罪嫌。惟按刑法第329 條準強盜罪之規定，將竊盜或搶
    奪之行為人為防護贓物、脫免逮捕或湮滅罪證而當場施強暴
    、脅迫之行為，視為施強暴、脅迫使人不能抗拒而取走財物
    之強盜行為，乃因準強盜罪之取財行為與施強暴、脅迫行為
    之因果順序，雖與強盜罪相反，卻有時空之緊密連接關係，
    以致竊盜或搶奪故意與施強暴、脅迫之故意，並非截然可分
    ，而得以視為一複合之單一故意，亦即可認為此等行為人之
    主觀不法與強盜行為人之主觀不法幾無差異；復因取財行為
    與強暴、脅迫行為之因果順序縱使倒置，客觀上對於被害人
    或第三人所造成財產法益與人身法益之損害卻無二致，而具
    有得予以相同評價之客觀不法。故擬制為強盜行為之準強盜
    罪構成要件行為，雖未如刑法第328 條強盜罪之規定，將實
    施強暴、脅迫所導致被害人或第三人不能抗拒之要件予以明
    文規定，惟必於竊盜或搶奪之際，當場實施之強暴、脅迫行
    為，已達使人難以抗拒之程度，其行為之客觀不法，方與強
    盜行為之客觀不法相當，而得與強盜罪同其法定刑。據此以
    觀，刑法第329 條之規定，並未有擴大適用於竊盜或搶奪之
    際，僅屬當場虛張聲勢或與被害人或第三人有短暫輕微肢體
    衝突之情形（司法院大法官會議釋字第630 號解釋之解釋文
    及理由書參照）。又刑法準強盜罪原係欲規範竊盜行為完成
    後進一步之暴力手段，而以之與強盜罪為相同之非難評價，
    除其強脅程度依上所論述須達被害人難以抗拒之強度外，亦
    非於被告已受逾越法律比例原則限度之逮捕行為時，而仍要
    求被告有容忍之義務，或一經反抗掙脫，即因此須受準強盜
    罪刑之評價，此應非準強盜罪之規範意旨甚明。易言之，準
    強盜罪應係針對竊盜犯為達一定目的之強暴脅迫行為，如被
    害人已以優勢地位之武力相加，則被告除應構成其他強制或
    傷害等罪名外，應無準強盜罪之適用。本件被告丁○○、丙○○於行竊遭發覺後，即一同逃逸，嗣後於彰化市○○○路
    上天橋附近，遭證人辛○○發覺，並由證人辛○○主動抱住
    被告丁○○，雙方並進行扭打，整個扭打過程中，被告丁○○及丙○○均未持拿任何工具，後來被告丁○○因見證人己○○、乙○○亦均到達現場，即停手靠於橋側休息乙節，業
    據證人辛○○於本院97年10月14日審理時具結後證稱：其追
    過去後，在彰化市○○○路上天橋附近，看見被告丁○○從
    天橋旁邊一個巷子跑出來，而被告丙○○跟在後面，被告丁○○就跟其說賊在後面，其看一下後面，但心想該人怎麼知
    道其在抓賊，就又折回來叫被告丁○○不要跑，被告丁○○
    就跨越天橋旁邊的圍籬，其就抱住被告丁○○，兩個人就在
    天橋上面扭打，等到證人己○○、乙○○到其旁邊時，被告
    丁○○就停手不打了，並很不爽大聲喊叫，將上衣脫掉坐在
    天橋旁，整個扭打過程中，被告丁○○及丙○○均未持拿任
    何工具等語（詳見本院當日審判筆錄），核與證人己○○於
    本院97年10月14日審理時證稱：其在騎車接近天橋過程中，
    有看到被告丁○○與證人辛○○在扭打並抱在一起；其及證
    人乙○○均未下車與被告丁○○扭打，因當時證人辛○○已
    經抓到被告丁○○，並用手將被告丁○○抱住，被告丁○○
    與證人辛○○已經停止扭打了，且其到達時，也沒有看到被
    告丙○○打證人辛○○等語；及證人乙○○於本院97年10月
    14日審理時證稱：其到達天橋時，被告丁○○已經坐在天橋
    上休息，並未與其同事即證人辛○○在扭打等語相符（均詳
    見本院當日審判筆錄），前情應堪認定。衡之當時客觀情狀
    ，被告丁○○與證人辛○○間均係徒手進行拉扯，而被告丁○○復需擔心當時業已懷孕之同案被告丙○○狀況，且證人
    辛○○之同事即證人己○○、乙○○復均騎駛機車朝被告丁○○、丙○○及證人辛○○發生扭打之位置靠近，被告丁○○、丙○○徒手之反抗行為，應未達使證人辛○○難以抗拒
    之程度，此情亦據證人辛○○於本院97年10月14日審理時證
    稱：其與被告丁○○扭打過程中，只想說把被告2 人抓住不
    要讓其等跑掉，其實其最在意怕其所使用之機車遭騎走，而
    整個過程中，其均未感覺到害怕，其一心只想將被告2 人抓
    住留在現場等語（詳見本院當日審判筆錄），從而，縱證人
    辛○○確因與被告丁○○、丙○○之拉扯，致受有前揭傷勢
    ，此有財團法人彰化基督教醫院診斷書1 紙存卷可參（見彰
    警分偵字第0970012355號警卷第35頁），然此後階段行為，
    應僅係被告2 人是否另涉有傷害罪嫌，尚難逕以刑法之準強
    盜罪論處，併此敘明。
  (五)綜上所述，被告丁○○、丙○○被訴如附表所示之犯行，均
    業已事證明確，渠等2人犯行均堪認定，皆應予依法論科。
二、核被告丁○○、丙○○所為，分別係犯如附表所示「所犯法
    條」欄之罪名。再按刑法第329 條規定之準強盜罪，應屬單
    純之一罪，非屬結合二個以上獨立可以致罪之行為而成一體
    之結合犯（最高法院90年度臺上字第7082號、92年度臺上字
    第50 41 號判決要旨參照），故本件亦不得以被告丁○○、
    丙○○就附表編號2 所示前階段行為僅構成竊盜罪，而認與
    公訴人所指涉犯之準強盜罪具結合犯之實質上一罪關係，而
    就被訴準強盜罪部分不另為無罪之諭知；惟其社會基本事實
    既屬同一，爰均依法變更起訴法條。另就被告丁○○、丙○○所犯如附表編號3 所示之搶奪犯行，業經公訴人於起訴書
    之犯罪事實欄三、內具體載明犯罪事實，僅係於證據並所犯
    法條欄漏未載明，此部分業經起訴之犯罪事實，本院自應併
    予審理，併此敘明。又被告丁○○、丙○○就附表編號2 所
    示竊盜犯行，及附表編號3 所示之搶奪犯行，有犯意聯絡及
    行為分擔，均應論以共同正犯。被告丁○○所犯如附表編號
    1 至5 所示之各罪，及被告丙○○所犯如附表編號2 、3 所
    示之各罪，各係犯意各別，行為互殊，均應予分論併罰。被
    告丁○○前曾於93年間，因施用第一級毒品案件，經本院以
    93年度訴字第418 號判決，判處有期徒刑10月確定；另於同
    年間，因竊盜案件，經本院以93年度易字第973 號判決，判
    處有期徒刑1 年確定；復於93年間，因施用第二級毒品案件
    ，經本院以93年度易字第1161號判決，判處有期徒刑6 月確
    定，嗣前開3 案定應執行有期徒刑2 年2 月確定，入監執行
    後，業於95年8 月20日縮短刑期執行完畢；被告丙○○前曾
    於96年間，因施用第一級毒品案件，經本院以96年度訴字第
    65 2號，判處有期徒刑8 月確定，嗣後經減刑為有期徒刑 4
    月確定，入監執行後，甫於97年2 月17日縮短刑期執行完畢
    等情，有臺灣高等法院被告前案紀錄表存卷可參，渠等於前
    受有期徒刑執行完畢後，均於5 年內分別故意再犯前開犯行
    ，皆為累犯，應依刑法第47條第1 項規定，分別加重其刑。
    再被告丁○○就伊所為附表編號4 、5 所示之竊盜犯行，均
    係於有偵查犯罪職權之機關尚不知該2 案件之犯罪嫌疑人前
    ，主動向員警坦承有為附表編號4 、5 所示之竊盜情事，此
    有職務報告2 份在卷可參（見本院卷），而被告丁○○復有
    接受審判之情，從而，被告丁○○就所犯如附表編號4 、5
    所示之竊盜犯行，均應依刑法第62條前段規定減輕其刑，且
    均先加後減之。爰審酌被告2 人品行均非佳，且均正值壯年
    ，竟均不思循正當途徑獲取財物，惟渠等2 人所竊取之財物
    價值均極低微，且被告2 人行竊之手段復均溫和，被告丁○○竊盜之次數為4 次，被告丙○○竊盜之次數為2 次，被告
    2 人係為脫離證人辛○○等人之追逐、攔阻，始起意搶奪證
    人辛○○所使用之機車，暨審酌被告2 人犯罪之動機、目的
    、品行、智識程度等一切情狀，核情分別量處如附表所示之
    刑，並分別定其應執行之刑。
三、公訴意旨另略以：被告丁○○、丙○○於遭證人辛○○、己○○及乙○○發現後準備逃逸，因證人辛○○抓住被告丁○○，被告丁○○即出手與證人辛○○互毆，當場對證人辛○○施以強暴，證人辛○○因此受有雙側上肢擦傷及挫傷、背
    挫傷、臉部挫傷及腹壁挫傷等傷害，因認被告丁○○、丙○○均另涉犯刑法第277 條第1 項之普通傷害罪嫌，且與渠等
    所犯之準強盜罪係屬想像競合犯之裁判上一罪關係。按告訴
    乃論之罪，告訴人於第一審辯論終結前得撤回其告訴又告訴
    經撤回者，應諭知不受理之判決，刑事訴訟法第238 條第 1
    項、第303 條第3 款分別定有明文。經查，被告丁○○、丙○○經公訴人以刑法第277 條第1 項之普通傷害罪提起公訴
    ，依同法第287 條前段規定，係屬告訴乃論之罪，茲據告訴
    人辛○○於本院第一審辯論終結前撤回告訴，有刑事撤回告
    訴狀1 紙在卷可稽，揆諸前揭說明，原應分別諭知不受理之
    判決，惟因公訴意旨認此部分與附表編號2 所示之犯行，係
    屬想像競合犯之裁判上一罪關係，自均不另為不受理之諭知
    。
據上論斷，應依刑事訴訟法第299 條第1 項前段、第300 條，刑
法第28條、第320 條第1 項、第325 條第1 項、第47條第1 項、
第62條前段、第51條第5 款，刑法施行法第1 條之1 第1 項、第
2 項前段，判決如主文。
本案經檢察官王元郁到庭執行職務。
中    華    民    國    97    年    10    月    30    日
                  刑事第八庭   審判長法  官  簡婉倫
                                     法  官  唐中興
                                     法  官  陳銘壎
以上正本證明與原本無異。
如不服本判決，應於判決送達後10日內，向本院提出上訴狀( 須
附繕本 )。
中    華    民    國    97    年    10    月    30    日
                                     書記官
附錄本案論罪科刑法條
中華民國刑法第320條第1項
意圖為自己或第三人不法之所有，而竊取他人之動產者，為竊盜
罪，處 5 年以下有期徒刑、拘役或 5 百元以下罰金。
中華民國刑法第325條第1項
意圖為自己或第三人不法之所有，而搶奪他人之動產者，處 6 月
以上 5 年以下有期徒刑。
附表
┌─┬───┬────┬───┬───┬────────────┬───┬───────────┬─────┬─────┐
│編│行為人│時  間  │地 點 │被害人│       方     式        │財物（│       查獲經過       │ 所犯法條 │ 應處罪刑 │
│號│      │        │      │      │                        │新臺幣│                      │          │          │
│  │      │        │      │      │                        │）    │                      │          │          │
│  │      │        │      │      │                        │      │                      │          │          │
├─┼───┼────┼───┼───┼────────────┼───┼───────────┼─────┼─────┤
│1 │丁○○│97年4 月│彰化縣│竊取吳│丁○○見停放在涼亭旁之車│車號KP│嗣因丁○○於附表編號2 │刑法第 320│丁○○竊盜│
│  │      │17日上午│彰化市│靜慧機│號KPB-491 號重型機車鑰匙│B-49 1│所示時間，騎乘該機車，│條第1 項普│，累犯，處│
│  │      │10 時 餘│八卦山│車之某│未拔下，即以該鑰匙啟動原│號機車│搭載丙○○，前往附表編│通竊盜罪  │有期徒刑陸│
│  │      │（起訴書│某涼亭│不詳姓│為甲○○持有，該時為竊取│1 部（│號2 所示地點行竊後，為│          │月。      │
│  │      │誤載為97│旁    │名年籍│甲○○機車之不詳姓名年籍│價值約│辛○○等人當場察覺，經│          │          │
│  │      │年1 月7 │      │之成年│之成年人占有中之機車電門│5,000 │警到場處理後，察覺該部│          │          │
│  │      │日）    │      │人    │，並駛離得手            │元）  │機車係屬贓車，始查知前│          │          │
│  │      │        │      │      │                        │      │情                    │          │          │
├─┼───┼────┼───┼───┼────────────┼───┼───────────┼─────┼─────┤
│2 │丁○○│97年4 月│彰化市│子○○│由丁○○騎乘前揭所竊得之│白鐵板│嗣於丁○○竊取得手欲離│刑法第320 │丁○○、林│
│  │丙○○│17日下午│彰草路│      │車號KPB-491 號機車，搭載│2 塊（│開資源回收廠時，適遭該│條第1 項普│美月均共同│
│  │      │1時45 分│395 巷│      │女友丙○○前往左址後，推│價值約│回收廠員工辛○○、陳世│通竊盜罪  │竊盜，累犯│
│  │      │        │69 號 │      │由丙○○在旁把風，由張東│800 元│錦、乙○○當場發覺，張│          │，皆處有期│
│  │      │        │凱鎰資│      │嶺自樹叢間進入該資源回收│）    │東嶺因一時心虛，即將該│          │徒刑肆月  │
│  │      │        │源回收│      │廠，徒手搬運竊取白鐵板2 │      │已竊得之白鐵板2 塊丟棄│          │          │
│  │      │        │廠內  │      │塊得手                  │      │於地，偕同丙○○逃離現│          │          │
│  │      │        │      │      │                        │      │場，然仍為辛○○追及而│          │          │
│  │      │        │      │      │                        │      │報警查獲              │          │          │
├─┼───┼────┼───┼───┼────────────┼───┼───────────┼─────┼─────┤
│3 │丁○○│97年4 月│彰化縣│使用人│丁○○見其與丙○○於前揭│車號TG│嗣經丙○○騎乘左揭機車│刑法第325 │丁○○、林│
│  │丙○○│17日下午│彰化市│辛○○│編號2 所示時、地行竊遭發│C-62 5│欲搭載丁○○一同離開時│條第1 項普│美月均共同│
│  │      │2時 許  │竹仔腳│      │覺，且該資源回收廠員工陳│號輕型│，即由辛○○將該機車推│通搶奪罪  │意圖為自己│
│  │      │        │路66號│所有人│琨元亦已將其及丙○○攔下│機車1 │倒於地，並報警查獲    │          │不法之所有│
│  │      │        │附近陸│壬○○│，為免已懷孕之丙○○於與│部    │                      │          │，而搶奪他│
│  │      │        │橋上  │      │辛○○等人追逐過程中受傷│      │                      │          │人之動產，│
│  │      │        │      │      │，即由丁○○要求丙○○趁│      │                      │          │累犯，皆處│
│  │      │        │      │      │辛○○與其拉扯未及防備之│      │                      │          │有期徒刑捌│
│  │      │        │      │      │際，推由丙○○利用辛○○│      │                      │          │月        │
│  │      │        │      │      │未將機車鑰匙拔下之機會，│      │                      │          │          │
│  │      │        │      │      │搶奪辛○○停放在旁車號  │      │                      │          │          │
│  │      │        │      │      │TGC-625 號輕型機車得手。│      │                      │          │          │
├─┼───┼────┼───┼───┼────────────┼───┼───────────┼─────┼─────┤
│4 │丁○○│97年5 月│彰化縣│竊取梁│丁○○見停放在該廟前之車│車號KV│嗣於97年5 月8 日上午10│刑法第320 │丁○○竊盜│
│  │      │8 日上午│彰化市│許阿隨│號KVJ-131 號重型機車鑰匙│J-13 1│時30分，經警在彰化縣彰│條第1 項普│，累犯，處│
│  │      │7時30 分│彰南路│使用中│未拔下，即以該鑰匙啟動原│號重型│化市○○路○ 段媽祖廟旁│通竊盜罪  │有期徒刑伍│
│  │      │        │3段 媽│之機車│為戊○○○持有，該時為竊│機車1 │，發現丁○○行蹤可疑進│          │月        │
│  │      │        │祖廟前│之某不│取戊○○○機車之不詳姓名│部    │行盤查，丁○○即於有偵│          │          │
│  │      │        │      │詳姓名│年籍之成年人占有中之機車│      │查權限之機關或個人發覺│          │          │
│  │      │        │      │年籍之│電門，並駛離得手        │      │其左揭竊盜行為前，主動│          │          │
│  │      │        │      │成年人│                        │      │向盤查員警自首左揭竊盜│          │          │
│  │      │        │      │      │                        │      │犯行，並接受裁判      │          │          │
├─┼───┼────┼───┼───┼────────────┼───┼───────────┼─────┼─────┤
│5 │丁○○│97年5 月│彰化縣│癸○○│丁○○見該處無人看管，即│紅銅電│嗣於97年5 月15日上午11│刑法第320 │丁○○竊盜│
│  │      │15日下午│彰化市│      │徒手將擺放在該地之紅銅電│線2 公│時30分，經警持臺灣彰化│條第1 項普│，累犯，處│
│  │      │1時30 分│彰南路│      │線竊取得手              │尺（約│地方法院檢察署核發之拘│通竊盜罪  │有期徒刑肆│
│  │      │許      │6段489│      │                        │1. 5公│票拘提丁○○到案，張東│          │月        │
│  │      │        │之9號 │      │                        │斤，價│嶺即於有偵查權限之機關│          │          │
│  │      │        │前    │      │                        │值約20│或個人發覺其左揭竊盜行│          │          │
│  │      │        │      │      │                        │0 元）│為前，主動向員警自首左│          │          │
│  │      │        │      │      │                        │      │揭竊盜犯行，並接受裁判│          │          │
└─┴───┴────┴───┴───┴────────────┴───┴───────────┴─────┴─────┘


司法院資訊處製作；財團法人民間司法改革基金會備份。
